【裁判字號】    94,訴,259
【裁判日期】    950126
【裁判案由】    毒品危害防制條例
【裁判全文】
臺灣士林地方法院刑事判決               94年度訴字第259號
公  訴  人  臺灣士林地方法院檢察署檢察官
被      告  甲○○
                    現另案於臺灣士林看守所羈押中
上列被告因違反毒品危害防制條例案件，經檢察官提起公訴 (94
年度毒偵字第528 號)， 及以94年度毒偵字第1124號、94年度毒
偵字第695 號移送併辦，本院判決如下：
    主  文
甲○○連續施用第一級毒品，處有期徒刑玖月；又連續施用第二
級毒品，處有期徒刑柒月，扣案安非他命參小包（總淨重貳點伍
伍公克，驗餘淨重貳點肆肆公克）、安非他命伍小包（毛重伍點
壹公克，取零點零肆伍公克鑑驗），均沒收銷燬之；安非他命殘
渣袋壹個、安非他命分裝袋壹佰參拾陸個、玻璃球吸食器參個、
吸食器壹組、安非他命盛裝袋壹個、安非他命分裝袋拾肆個、吸
食器盛裝盒壹個，均沒收。應執行有期徒刑壹年貳月，安非他命
參小包（總淨重貳點伍伍公克，驗餘淨重貳點肆肆公克）、安非
他命伍小包（毛重伍點壹公克，取零點零肆伍公克鑑驗），均沒
收銷燬之；安非他命殘渣袋壹個、安非他命分裝袋壹佰參拾陸個
、玻璃球吸食器參個、吸食器壹組、安非他命盛裝袋壹個、安非
他命分裝袋拾肆個、吸食器盛裝盒壹個，均沒收。
    事  實
一、甲○○前因施用第二級毒品安非他命，經觀察、勒戒後，認
    無繼續施用毒品之傾向，業經台灣士林地方法院檢察署檢察
    官於民國（以下同）93年8 月18日將甲○○釋放，並於93年
    8 月30日，以93年度毒偵字第897 號為不起訴處分確定在案
    。詎甲○○於上開觀察、勒戒執行完畢釋放後，由不知悔改
    ，復基於施用第一級毒品海洛因及第二級毒品安非他命之概
    括犯意：
 1、自93年8 月18日出所後約2 、3 日起，即在台北縣石門鄉○
    ○村○○路20號住處，連續施用第二級毒品安非他命多次，
    其施用方式係將安非他命置於玻璃球內，用打火機加熱後吸
    其煙霧；另於93年11月18日採尿後（不包括留滯警局期間）
    回溯5 日內之某時，在不詳處所施用第一級毒品海洛因1 次
    ，嗣於93年11月18日下午4 時許，與友人許文德聚於台北縣
    石門鄉石門村內石門17號林聰賢住處時，適員警持搜索票前
    往上址搜索，當場在甲○○所攜帶之小背包內查獲並扣得安
    非他命3 小包（總淨重2.55公克，驗餘淨重2.44公克）、安
    非他命殘渣袋1 個、安非他命分裝袋136 個及玻璃球吸食器
    3 個（許文德及林聰賢涉犯毒品危害防制條例部分，均另案
    偵辦），並經採其尿液送驗結果呈安非他命類及嗎啡陽性反
    應。
 2、甲○○承前施用第一、二級毒品之概括犯意，於被查獲後仍
    繼續施用第一級毒品海洛因及第二級毒品安非他命，嗣於94
    年2 月2 日經警於台北縣淡水鎮分子田20號之5 搜索時，甲
    ○○亦在該屋內，經採其尿液送驗結果呈安非他命類及嗎啡
    陽性反應，而查知上情。
 3、甲○○承前施用第二級毒品之概括犯意，於被查獲後仍繼續
    施用第二級毒品安非他命，嗣於94年3 月20日於台北縣石門
    鄉○○路41號前，因騎機車未戴安全帽攔檢經警時，在其機
    車置物格內查獲安非他命5 小包（毛重5.1 公克，取0.045
    公克鑑驗），吸食器1 組、安非他命盛裝袋1 個、安非他命
    分裝袋14個、吸食器盛裝盒1 個，並採其尿液送驗結果呈安
    非他命類陽性反應。
二、案經臺北縣政府警察局淡水分局、金山分局報告臺灣士林地
    方法院檢察署檢察官偵查起訴及移送併辦。
    理  由
一、前揭犯行業經被告甲○○於本院審理時均坦承不諱，並有當
    場查獲事實一、1 之安非他命3 小包、安非他命殘渣袋1 個
    、安非他命分裝袋136 個及玻璃球吸食器3 個、事實一、3
    之安非他命5 小包、吸食器1 組、安非他命盛裝袋1 個、安
    非他命分裝袋14個、吸食器盛裝盒1 個扣案可稽；又被告甲
    ○○於前揭時地被查獲時所採取之尿液，經送鑑結果，93年
    11月18日及年94年2 月2 日兩次均呈安非他命類及嗎啡陽性
    反應，94年3 月20日該次呈安非他命類陽性反應，有台灣檢
    驗科技股份有限公司93年11月26日及94年3 月7 日、94年3
    月29日出具之濫用藥物尿液檢驗報告各1 紙在卷足憑；又扣
    案之結晶粉末3 小包及5 小包，經送鑑結果，確實係第二級
    毒品安非他命無訛，有內政部警政署刑事警察局鑑驗通知書
    93年12月22日刑鑑字第0930241320號、台灣檢驗科技股份有
    限公司94年3 月29日出具之濫用藥物檢驗報告各1 紙附卷可
    參，此外復有台灣士林地方法院檢察署93年度毒偵字第897
    號不起訴處分書及台灣高等法院被告全國前案紀錄表一紙在
    卷足憑，本件事證明確，被告犯行堪以認定，應依法論科。
二、查海洛因、安非他命分別係毒品危害防制條例第2 條所稱之
    第一級、第二級毒品，核被告所為，係犯該條例第10條第1
    項、第2 項之施用第一級毒品罪及施用第二級毒品罪。被告
    持有第一級毒品海洛因、第二級毒品安非他命之低度行為均
    為施用之高度行為所吸收，不另論罪；又其先後多次施用第
    一級及第二級毒品之犯行，分別均時間緊接，罪名相同，顯
    均係基於概括犯意而為，均應分別依連續犯論以一罪，並均
    加重其刑，而併案部分之犯行與本案之犯行有連續犯裁判上
    一罪之關係，本院自得並加以審理，並此敘明。又被告所犯
    上揭二罪，罪名互異，犯意各別，顯係分別起意，應分論併
    罰。爰審酌被告之品行、犯罪之動機、目的、手段及犯罪後
    坦承犯行之態度等一切情狀，分別量處如主文所示之刑，並
    定應執行之刑。末查扣案安非他命3 小包（總淨重2.55公克
    ，驗餘淨重2.44公克）、安非他命5 小包（毛重5.1 公克，
    取0.045 公克鑑驗），均係毒品，應依法沒收銷燬之。安非
    他命殘渣袋1 個、安非他命分裝袋136 個、玻璃球吸食器3
    個、吸食器1 組、安非他命盛裝袋1 個、安非他命分裝袋14
    個、吸食器盛裝盒1 個，均為被告所有而供犯罪所用之物，
    應依刑法第38條第1 項第2 款併予宣告沒收。
據上論結，應依刑事訴訟法第299 條第1 項前段，毒品危害防制
條例第10條第1 項、第2 項、第18條第1 項前段，刑法第11條、
第56條、第51條第5 款、第38條第1 項第2 款，判決如主文。
本案經檢察官曾勁元到庭執行職務。
中    華    民    國    95    年    1     月    26    日
                  刑事第二庭審判長法  官  林清吉
                                  法  官  馬傲霜
                                  法  官  張國棟
以上正本證明與原本無異。
如不服本判決應於送達後10日內向本院提出上訴狀
                                  書記官  何子傑
中    華    民    國    95    年    1     月    26    日
附錄本案論罪科刑法條全文
毒品危害防制條例第十條
施用第一級毒品者，處六月以上五年以下有期徒刑。
施用第二級毒品者，處三年以下有期徒刑。


司法院資訊處製作；財團法人民間司法改革基金會備份。
